【裁判字號】    97,易,1141
【裁判日期】    980123
【裁判案由】    竊盜等
【裁判全文】
臺灣高雄地方法院刑事判決              97年度易字第1141號
公  訴  人  臺灣高雄地方法院檢察署檢察官
被      告  子○○
選任辯護人  羅鼎城律師
被      告  己○○
            乙○○  原名吳進.
            丑○○
上列被告因竊盜等案件，經檢察官提起公訴（96年度偵字第2648
6 、32118號），本院判決如下：
    主  文
子○○犯如附表一編號1 至5 所示共伍罪，均累犯，各處如附表
一編號1 至5 所示之刑，並均應於刑之執行前，令入勞動場所強
制工作年，扣案如附表四所示之物均於各罪項下沒收；又共同
犯附表二編號1 所示之罪，累犯，處如附表二編號1 所示之刑，
，扣案如附表四所示之物沒收；又犯石油管理法第四十條第三項
之非法經營柴油零售業務致生公共危險罪，累犯，處有期徒刑肆
月。應執行有期徒刑陸年拾月，並於刑之執行前，令入勞動場所
，強制工作年，扣案如附表四所示之物均沒收。
己○○犯如附表一編號1 至5 所示共伍罪，各處如附表一編號1
至5 所示之刑，扣案如附表四所示之物均於各罪項下沒收；又犯
附表三編號1 、2 所示之貳罪，各處如附表三編號1 、2 所示之
刑。應執行有期徒刑年拾月，扣案如附表四所示之物均沒收。
乙○○犯如附表一編號1 至5 所示共伍罪，各處如附表一編號1
至5 所示之刑，扣案如附表四所示之物均於各罪項下沒收；又共
同犯附表二編號1 所示之罪，處如附表二編號1 所示之刑，扣案
如附表四所示之物沒收。應執行有期徒刑年陸月，扣案如附表
四所示之物均沒收。
丑○○犯石油管理法第四十條第三項之非法經營柴油零售業務致
生公共危險罪，處有期徒刑月，如易科罰金，以新臺幣壹仟元
折算壹日。扣案如附表五所示之物均沒收。緩刑貳年，並向國庫
支付新臺幣貳萬元。
    事  實
一、子○○前因竊盜柴油案件，經臺灣高等法院高雄分院及本院
    分別以92年度上易字第165 號、92年度簡字第4343號各判處
    有期徒刑7 月、3 月確定，二罪接續執行，於民國93年9 月
    5 日縮刑期滿執行完畢；又因竊盜柴油案件，經臺灣高等法
    院高雄分院及本院分別以94年度上易字第243 號、97年度審
    簡字第584 號各判處有期徒刑8 月、2 月確定，於97年7 月
    21日縮刑期滿執行完畢（此部分與本件尚不構成累犯）。
二、詎子○○猶不知悔改，有犯罪之習慣，竟夥同己○○、乙○○共同基於意圖為自己不法所有之犯意聯絡，分別於如附表
    一編號1 ～5 所載犯罪時、地及以附表一編號1 ～5 所示犯
    罪手法，竊取如附表一編號1 至5 所示被害人所有之柴油得
    手。
三、子○○復夥同乙○○共同基於意圖為自己不法所有之犯意聯
    絡，於如附表二編號1 所載犯罪時、地，以附表二編號1 所
    示犯罪手法，竊取如附表二編號1 所示被害人所有之柴油得
    手。
四、己○○另基於意圖為自己不法所有之犯意，分別於附表三編
    號1 、2 所示時、地，以附表三編號1 、2 所示之方式，竊
    取如附表三編號1 、2 所示被害人所有之柴油得手。
五、子○○、丑○○均明知「柴油」係石油製品，而經營柴油零
    售業務者應設置加油站，並向主管機關申請核准設站，待經
    主管機關審查合格，並報請中央主管機關核發加油站營業許
    可執照後，始得經營零售。且以不具相當隔絕助燃作用之一
    般自用小貨車在車輛密集之處行駛並經營零售，一旦不慎引
    爆車內之儲油桶，將波及附近之車輛、鄰近住宅或民眾，具
    有公共危險。子○○竟基於經營柴油銷售業務之集合犯意，
    未經申請核准設站，即於96年7 、8 月間，未經主管機關許
    可，先後將其上開不法取得之柴油，放置於裝有儲油桶之自
    小貨車，再駕駛該自小貨車前往不詳地點，以每200 公升新
    臺幣（下同）3,300 元之價格，販售予廖慶鍾共5 次，以此
    方式經營銷售主管機關管制之能源產品柴油，而致生公共危
    險。而廖慶鍾於取得上開柴油後，亦在未經主管機關許可，
    而基於經營柴油銷售業務之集合犯意，於同年7 月至9 月間
    ，再將自子○○處取得之柴油，放置於裝有儲油桶之車牌號
    碼自小貨車X9-5751 號自小貨車，前往高雄縣梓官鄉○○路
    4 號，而轉售予不知情之陳木村所經營之豐盛油行共5 次，
    以此方式經營銷售主管機關管制之能源產品柴油，致生公共
    危險。
六、嗣子○○因案遭通緝，而警方掌握其行縱後，於跟監時發覺
    子○○、乙○○、己○○等人涉有竊取油品情事，遂暗中跟
    監、查訪，始查悉上情，並扣得子○○所有，供子○○與己○○、乙○○共同或各犯附表一編號1 ～5 、附表二所示各
    罪之如附表四所示等物及丑○○所有，供丑○○犯事實欄五
    之罪之如附表五所示等物。
七、案經高雄市政府警察局移送臺灣高雄地方法院檢察署檢察官
    偵查起訴。
    理  由
壹、程序部分：
一、被告己○○、乙○○均抗辯其2 人於拘提、逮捕時，遭員警
    壓制在地以手銬銬住，並用腳踩在手銬上，故其2 人於96年
    9 月12日警詢中之自白係遭不法手段取供所得，無證據能力
    云云，惟查：
  (一)按被告之自白，非出於強暴、脅迫、利誘、詐欺、疲勞訊問
    、違法羈押或其他不正之方法，且與事實相符者，得為證據
    ：被告陳述其自白係出於不正之方法者，應先於其他事證而
    為調查。又被告抗拒拘提、逮捕或脫逃者，於必要程度範圍
    者，得用強制力拘提或逮捕之。刑事訴訟法第156 條第1 項
    、第3 項、第90條前段分別定有明文。
  (二)本案係員警接獲情資，經跟監數日後，方報請臺灣高雄地方
    法院檢察署檢察官以刑事訴訟法第76條第3 款為由簽發拘票
    ，並於96年9 月12日凌晨0 時許，在屏東縣萬丹鄉○○路○
    段380 巷11號前一舉拘獲被告己○○、乙○○並製作警詢筆
    錄等情，業據證人即查獲員警壬○○於本院審理時到庭證稱
    ：因接獲被告己○○、乙○○、子○○等人涉嫌竊取油料之
    情資，經跟監數次發現被告等人使用載有抽油馬達、儲油桶
    之車輛竊取工廠之柴油後，方報請檢察官核發拘票，嗣查獲
    當日因見被告子○○已翻牆進入該處之某砂石廠，其與同仁
    遂趨前將被告己○○、乙○○2 人拘提到案，在拘提過程中
    ，被告2 人有反抗，並大聲呼喚示警，因當時產業道路都沒
    有燈光，怕遭被告攻擊，所以才將被告2 人銬住並壓制在地
    上，但並沒有人用腳踩在手銬上等語明確（參本院97易1141
    號卷第83、86、88頁），並有被告己○○、乙○○2 人之警
    詢筆錄及臺灣高雄地方法院檢察署檢察官拘票、報告書附卷
    可稽（參警一卷第3 ～16頁、第76～79頁），顯見本件係經
    員警跟監後，發現被告等人涉嫌以裝有抽油馬達、儲油桶之
    車輛竊取柴油，倘若逕予傳喚，恐有湮滅證據或勾串共犯、
    證人之虞，是檢察官以上述理由實施拘提，其程序自難謂為
    違法；況案發地處偏僻、燈光昏暗，且被告2 人於遭拘提時
    有反抗，並大聲呼喚示警同案被告子○○脫逃，是員警基於
    職責，確有實施強制力拘提被告以貫徹公權力之必要，縱於
    過程中因此施以強制之腕力將被告2 人壓制於地上並拷以手
    銬，亦難謂此拘提、逮捕程序有何逾越必要之程度，是被告
    2 人空言指稱拘提、逮捕程序不合法云云，委無足取。
  (三)另被告己○○、乙○○2 人製作上開警詢筆錄之經過，係員
    警依據被告2 人所填寫之資料，再比對查獲前所製作失竊被
    害人之筆錄，以一問一答方式加以詢問、製作警詢筆錄等情
    ，業據證人壬○○於本院審理時證稱：於製作警詢筆錄前有
    告知己○○、乙○○2 人如果自白的話罪責會比較輕，經其
    2 人自己寫自白書後，方針對自白書內容詢問並製作警詢筆
    錄，當時被告2 人均承認全部犯行，但都推給子○○等語明
    確（參本院97易1141號卷第85～88頁），且觀之被告2 人之
    上開警詢筆錄，員警係於依刑事訴訟法第95條規定告知權利
    後，再以一問一答之方式加以製作，而被告2 人於詢問過程
    中，針對實際作案次數、地點均未能清楚詳予記憶，但針對
    其等分工行竊及事後分得贓款方式則多能完整、連續且清楚
    地回答，遇有開放式問題時，亦能詳予陳述，有被告2 人警
    詢筆錄在卷可查（參警一卷第3 ～16頁），參以被告2 人於
    本院羈押審理庭時均供稱：警詢、偵查中之筆錄均出於自由
    意識所述等語（參本院96聲羈1031號卷第12頁），且復於本
    院審理時均陳稱：遭員警壓制在地並銬上手銬及製作警詢筆
    錄時，並無人以強暴、脅迫之方式告知警詢時要如何回答，
    且警詢時所寫的自白書係出於自己的意思寫的等語（參本院
    97易1141號卷第89～90頁），足見被告己○○、乙○○2 人
    於警詢中所為陳述內容，均係出於其個人自由意思所為無訛
    ，縱令被告2 人嗣後於本院審理中翻異前詞，亦僅為證據證
    明力層次之問題，應由法院針對其先後所述各情詳予勾稽、
    認定，要不得徒以被告空言指稱，即遽為被告2 人先前警詢
    中所為自白均不具任意性之認定。
  (四)綜上，本件被告己○○、乙○○2 人之拘提、逮捕程序並無
    不法，且其2 人警詢之自白亦係出於自由意識所述，是被告
    2 人於警詢之自白均有證據能力。
二、證人即同案被告己○○、乙○○、丑○○於警詢中之證述均
    有證據能力：
  (一)按被告以外之人於檢察事務官、司法警察官或司法警察調查
    中所為之陳述，與審判中不符時，其先前之陳述具有較可信
    之特別情況，且為證明犯罪事實存否所必要者，得為證據，
    刑事訴訟法第159 條之2 定有明文。所謂「前後陳述不符」
    應就前後階段之陳述進行整體判斷，決定是否具有實質性差
    異之陳述。惟無須針對全部陳述為必要，陳述之一部分有不
    符，亦屬之。又所謂「較可信之特別情況」之情形，應就前
    後陳述時之外部情況（如時間之間隔、有意識的迴避、受不
    當外力干擾、事後串謀、自白或立即反應所知、是否有親友
    在場及筆錄是否清楚明確等）進行比較，以資決定何者外部
    情況具有可信性。若陳述係在特別可信之情況下所為，虛偽
    陳述之危險性不高，雖係審判外陳述，或未經被告反對詰問
    ，仍得承認其有證據能力，合先敘明。
  (二)本件證人即同案被告己○○、乙○○於警詢時均證述與同案
    被告子○○有如附表一、二所示之竊盜犯行，證人即同案被
    告丑○○於警詢時證述有向被告子○○收購柴油等語，嗣於
    本院審理時，證人己○○、乙○○均改證稱：其2 人係子○○僱請去載廢油，並無共同竊取柴油犯行云云，被告丑○○
    於本院審理時另證稱：向被告子○○收購的係廢油云云，是
    其3 人於本院審理時之證述，均與證人乙○○、己○○警詢
    時供述其等係與被告子○○一同行竊柴油並不相符，亦與證
    人丑○○警詢時供述係收購柴油並不相符。
  (三)本院審酌證人己○○、乙○○、丑○○等人在警詢中陳述相
    距案發日較近，當時記憶自較深刻，可立即反應所知，不致
    因時隔日久而遺忘案情；且較無來自共同被告同庭在場之壓
    力，而出於不想生事之指證，或故為迴護被告，而事後串謀
    之可能，又客觀上亦無任何不正取供之情事，已如前述。綜
    此以觀，證人己○○、乙○○、丑○○3 人於警詢之陳述，
    客觀上應具較可信之特別情況，且亦為證明犯罪事實存否所
    必要，依上揭規定，其3 人警詢之陳述對其他共同被告而言
    自有證據能力。
三、按被告以外之人於審判外向法官所為之陳述，得為證據。刑
    事訴訟法第159 條之1 第1 項定有明文。本件證人己○○、
    乙○○於96年9 月12日於本院羈押審理庭所為之證述，係於
    審判外向法官所為之陳述，依前開法條，自得為證據。
四、證人即同案被告己○○、乙○○、丑○○、證人陳木村於偵
    查中之證述均有證據能力：
  (一)刑事訴訟法第159 條之1 第2 項規定：「被告以外之人於偵
    查中向檢察官所為之陳述，除顯有不可信之情況者外，得為
    證據。」依其文義之形式解釋，乃指被告以外之人於偵查中
    向檢察官所為之陳述，非顯不可信者，得為證據；然新刑事
    訴訟法，為保障被告之反對詰問權，已採納英美之傳聞法則
    ，而被告以外之人於偵查中向檢察官所為之陳述，其本質屬
    傳聞證據，依傳聞法則，原無證據能力，係因立法者以刑事
    訴訟法規定檢察官代表國家偵查犯罪、實施公訴，依法有訊
    問被告、證人、鑑定人之權，且實務運作時，偵查中檢察官
    向被告以外之人所取得之陳述，原則上均能遵守法律規定，
    不致違法取供，其可信性極高，為兼顧理論與實務為由，而
    例外設定其具備非顯不可信之要件時，得為證據。故此法條
    所稱「得為證據」者，應解釋為檢察官訊問被告以外之人即
    證人之程序，已給被告或其辯護人對該被告以外之人行詰問
    之機會，而無顯不可信之情況，或該被告以外之人於審判中
    到場作證，並給被告或其辯護人對其行詰問之機會，但其於
    審判中之陳述與偵查中向檢察官所為陳述不一致，而偵查中
    向檢察官所為陳述無顯不可信之情況，或該被告以外之人因
    死亡或身心障礙或所在不明或滯留國外而無法於審判期日到
    庭陳述之傳喚不能情形者為限，始得例外容許之，以確保被
    告之反對詰問權；而對此項陳述所設「無顯不可信」之要件
    ，亦應解為屬於證據能力之規定，而非陳述內容證明力之問
    題；至於被告以外之人於偵查中向檢察官所為陳述是否具備
    「無顯不可信」之要件而具有證據能力，法院應就該被告以
    外之人在檢察官面前所為陳述之外部附隨之環境或條件判斷
    之，然後於判決理由內明確說明其採用在檢察官面前所為陳
    述之心證理由，方為適法（最高法院95年度台上字第3220號
    判決意旨參照）。
  (二)查被告子○○爭執被告己○○、乙○○2 人於偵查中之證述
    未經對質詰問，故無證據能力云云。然查被告己○○、乙○○2 人於偵查中均各自證述分別或共同與被告子○○涉有如
    附表一、二所示多起竊盜柴油犯行，雖其2 人嗣於本院審理
    中改證稱：係子○○僱請去載廢油，並無共同竊取柴油犯行
    云云，惟本院參以被告己○○、乙○○等2 人於訊問前業經
    檢察官諭知具結義務及偽證罪之處罰，令其朗讀結文並瞭解
    其意後始行具結。再衡諸常情，我國刑事訴訟法規定檢察官
    乃代表國家偵查犯罪、實施公訴，必須對於被告之犯罪事實
    負舉證之責，並賦予檢察官傳喚或拘提被告等強制處分權，
    依法亦有訊問被告及證人之權，且負有客觀性義務，對被告
    有利情形，亦應予注意，而實務運作時，偵查中檢察官向被
    告以外之人所取得之陳述，原則上均能遵守法律規定，不致
    違法取供，其可信性極高，況被告己○○、乙○○於審理中
    亦未指稱其2 人在偵查中所言有何非出於任意性而為陳述之
    情事。是本院審酌被告2 人於偵查中具結證述之際，其外部
    附隨之環境或條件並無不當，依前開說明，其2 人於偵查中
    向檢察官所為之陳述自得採為本件之證據方法。
  (三)至證人丑○○、陳木村於檢察官偵查中所為之陳述，亦無何
    顯不可信之情況，依上說明，其於偵查中之證言自均具有證
    據能力。
四、末按被告以外之人於審判外之陳述，雖不符前4 條之規定，
    而經當事人於審判程序同意作為證據，法院審酌該言詞陳述
    或書面陳述作成時之情況，認為適當者，亦得為證據；又當
    事人、代理人或辯護人於法院調查證據時，知有第159 條第
    1 項不得為證據之情形，而未於言詞辯論終結前聲明異議者
    ，視為有前項之同意，刑事訴訟法第159 條之5 亦定有明文
    。本件證人即被害人癸○○、丁○○、曾文財、證人陳木村
    、康世強於警詢中之證述及本判決後述所引用之傳聞證據，
    因當事人均已知上述證據乃傳聞證據，而未於言詞辯論終結
    前聲明異議，本院審酌上開證據與本案犯罪事實具有關連性
    且無不當取得之情形，認為以之作為本案之證據亦屬適當，
    揆諸前開規定，均應具有證據能力。
貳、實體部分
一、被告子○○、己○○、乙○○之供述及辯解：
    訊據被告子○○、己○○、乙○○均矢口否認有如附表一、
    二、三所示竊盜柴油之犯行，被告丑○○則矢口否認有販賣
    柴油之犯行，其辯解分別如下：
  (一)被告子○○辯稱：其雖有與己○○、乙○○到過屏東里港、
    高雄燕巢、台南官田等地，但其係前往該處向綽號「阿明」
    之男子收購廢油，再將之販售予丑○○賺取差價，並未到附
    表一、二所示之各地竊盜柴油云云。
  (二)被告己○○辯稱：其雖有與子○○、乙○○去過自白書所寫
    之地點，但係受子○○雇用前往載油，並未到附表一、三所
    示之各地去竊取柴油，警詢之自白並非事實，係因查獲當天
    被警察打的受不了，且害怕不承認會被收押，才會自白犯行
    云云。
  (三)被告乙○○辯稱：其係受子○○雇用前往載運廢油，附表一
    、二所示地點係員警在附近挨家詢問有無失竊柴油所得出，
    並非其自白之地點，其亦未到附表一、二所示地點竊取柴油
    云云。
  (四)被告丑○○辯稱：其向子○○收購的是燒柴火的鍋爐油，非
    柴油云云。
二、認定犯罪事實所憑之證據及理由：
  (一)被告子○○、己○○、乙○○涉犯附表一編號1 ～5 所示5
    次結夥加重竊盜罪部分：
  1.上開犯罪事實，業據被告己○○、乙○○迭於警詢、偵查及
    本院羈押審理時均坦承不諱，且互核相符，而附表一所示被
    害人竑榮等公司確於上開時、地，失竊如附表一所示柴油等
    情節，亦據證人寅○○、丙○○、庚○○、甲○○、戊○○
    於本院審理時到庭證述無訛（參本院97易1141號卷第102 ～
    131 頁），並有高雄市政府警察局刑警大隊扣押筆錄、扣押
    物品目錄表暨扣押物品收據（參警一卷第46～62頁）、扣押
    物蒐證照片影本17張（參警一卷第63～72頁）、被告己○○
    、乙○○犯罪事實自白書影本1 紙（參警二卷第16、19頁，
    警一卷第8 頁）、被害人竑榮公司柴油失竊現場照片4 張（
    參警二卷第22、25頁）等附卷可參，並有如附表四所示竊取
    柴油所用之儲油桶、抽油管、抽油馬達等物扣案可佐、足認
    被告己○○、乙○○上開自白核與事實相符，洵堪採為論罪
    科刑之依據。
  2.被告子○○固辯稱：其係前往屏東里港、高雄燕巢、台南官
    田等地向綽號「阿明」之男子收購廢油，再將之販售予丑○○賺取差價，並未到附表一所示之各地竊盜柴油云云，然查
    ：
    證人即同案被告己○○於警詢、偵查、本院羈押審理時均
      證稱：其大約在查獲前1 個月開始與綽號「馬仔」之子○○一同竊油，竊油的方式大都是由子○○將其車上之油管
      擺好後，再用馬達將油抽至其車上之儲油桶，竑榮公司部
      分是由子○○輪流將其與乙○○之車輛開進廠區偷油，朧
      祥公司部分則是子○○將油管拉至車旁將油抽進其車上之
      油桶內，冠總公司部分是由子○○獨自開車進去作案並與
      其一同離開，但該次其車上並未載油，恆利興公司部分是
      子○○叫其先在對面等待，待其過去抽油時發現已經沒油
      了就離開，廣謁公司部分其到達該處後子○○就叫其回去
      ，故該次其車上並未載油等語明確（參警一卷第13、14頁
      ，警二卷第13、14頁，偵一卷第10～12頁，本院96聲羈10
      31號卷第7 ～8 頁）；證人即同案被告乙○○於警詢、偵
      查、本院羈押審理時均證稱：其因失業，故約於查獲前1
      個月與綽號「馬仔」之子○○共同竊油並負責載運油料，
      竊油方式都是由子○○將油管插入現場工地油桶後，再用
      馬達將油抽至其車上儲油桶內，竑榮公司部分是由子○○
      輪流將其與己○○之車輛開進廠區偷油，朧祥公司部分則
      是由子○○從砂石場內將油管拉至車旁再抽進其車上之油
      桶，冠總公司部分是子○○將油管拉出，再由其接上馬達
      抽油，恆利興公司、廣謁公司部分也是子○○將油管弄好
      ，其再接上馬達抽進油桶等語明確（參警一卷第6 ～7 頁
      ，警二卷第7 頁，偵一卷第6 ～7 頁，本院96聲羈1031號
      卷第8 ～11頁）。是證人己○○、乙○○2 人對於被告子
      ○○主導竊油及分工、行竊過程等經過均已證述明白，且
      互核內容亦相吻合。至證人己○○、乙○○2 人雖於本院
      審理時翻異前詞，然本院審酌證人己○○、乙○○於警詢
      、偵查、本院羈押審理時所證述之情節均大致相符，且距
      案發日較近，記憶自較深刻，更無本院審理時來自共同被
      告子○○同庭在場之壓力，自較諸其2 人於本院審理時之
      證述可信，是其2 人於本院審理時之證述，應係迴護被告
      子○○之詞，不足採信。
    另證人即同案被告丑○○於本院審理時證稱：其都是向子
      ○○收購油品後再轉賣予豐盛油行等語（參本院97易1141
      號卷第177 頁）；而證人即豐盛油行負責人陳木村於警詢
      時亦證稱：丑○○自96年8 月起曾向其兜售柴油共5 次，
      每次5 桶，1 桶200 公升，其以每桶3,800 元之價格向丑
      ○○收購等語明確（參警二卷第32頁），參以被告子○○
      始終否認有收購柴油等情以觀，倘被告子○○未與證人己○○、乙○○竊取柴油，又豈有柴油販售予被告丑○○後
      再轉賣予豐盛油行之理？足認被告子○○於上開時、地竊
      得柴油後，即轉賣予被告丑○○牟利等情，亦可認定。
    至被告子○○雖辯稱係向綽號「阿明」之男子收購廢油云
      云，然被告子○○始終無法提出綽號「阿明」男子之真實
      姓名供本院查證，是其所述，已難採信；且一般柴油價格
      每公升約18～30元不等（視國際油價波動），倘如被告子
      ○○所述係收購廢油轉賣予丑○○，然丑○○竟能將廢油
      以每公升19元，即相當於一般柴油價格之行情販售予豐盛
      油行，此即令人匪夷所思，益徵被告子○○所辯係向綽號
      「阿明」之男子收購廢油云云，不可採信。
  3.被告己○○固辯稱：警詢之自白並非事實，係因查獲當天被
    警察打的受不了，且害怕不承認會被收押，才會自白犯行云
    云，然查：
    被告己○○於本院羈押審理庭時供稱：警詢、偵查中之筆
      錄均出於自由意識所述等語（參本院96聲羈1031號卷第12
      頁），且復於本院審理時均陳稱：遭員警壓制在地並銬上
      手銬及製作警詢筆錄時，並無人以強暴、脅迫之方式告知
      警詢時要如何回答，且警詢時所寫的自白書係出於自己的
      意思寫的等語（參本院97易1141號卷第89～90頁），顯見
      被告己○○於警詢之自白係出於自由意識無訛。
    且被告己○○除查獲當日於警詢中自白外，尚於偵查、本
      院羈押審理時及96年10月3 日警詢時均自白上開犯行，核
      其自白亦與同案被告乙○○於警詢、偵查及本院羈押審理
      時供述竊油分工、行竊過程等內容吻合，自堪採信。
    參以被告己○○先前曾有多次刑案前科，有臺灣高等法院
      被告前案紀錄表在卷足考，是其既非初涉刑案，自當知情
      准予交保與否乃檢察官及法院之法定職權，要非司法警察
      所能置喙，倘自白犯行，日後勢將陷己於不利之情境，自
      不可能僅因請求交保，即甘冒日後遭法院判刑之風險而為
      無中生有之不實自白；故其既會於前揭警詢、偵查中對上
      開事實均坦承無訛，堪認前揭該等情節當屬事實，而非憑
      空虛構方有是理。故被告己○○於本院審理時改口辯稱警
      詢之自白並非事實，係因查獲當天被警察打的受不了，且
      害怕不承認會被收押，才會自白犯行云云，均事後推諉情
      詞，洵無足取。
  4.被告乙○○固辯稱：其係受子○○雇用前往載運廢油，附表
    一所示犯罪地點係員警根據其自白書在附近挨家詢問有無失
    竊柴油所得出，並非其自白之地點，其亦未到附表一所示地
    點竊取柴油云云，惟查：
    證人即查獲員警壬○○於本院審理時到庭證稱：因被告等
      人偷油之地方較偏僻，又是半夜，為免遭被告察覺，故警
      方都不敢太接近，但其於翌日都會在現場附近查訪有無被
      害人失竊油品，並製作筆錄，並非取得被告乙○○所寫之
      自白書後才進行訪查等語明確（參本院97易1141號卷第92
      ～94頁），而被害人朧祥公司、冠總公司、恆利興公司、
      廣謁公司分別於96年9 月7 日、同年月6 日、同年月11日
      製作警詢筆錄等情，亦據證人寅○○、丙○○、甲○○、
      庚○○於本院審理時到庭證述無訛，顯見員警於96年9 月
      12日查獲被告乙○○等人前即已製作被害人失竊柴油之警
      詢筆錄，益證員警壬○○證述已跟監多次，因恐被告發覺
      故方於翌日在現場附近查訪被害人製作警詢筆錄等情，應
      可信實，故被告辯稱：附表一所示犯罪地點係員警根據其
      自白書在附近挨家詢問有無失竊柴油所得出云云，即無可
      取。
    再者，被告乙○○就行竊之分工、過程及竊油方式等均於
      警詢、偵查及本院羈押審理時供承明白，並陳稱：其與綽
      號「馬仔」之子○○共同竊油並負責載運油料，竊油方式
      都是由子○○將油管插入現場工地油桶後，再用馬達將油
      抽至其車上儲油桶內，竑榮公司部分是由子○○輪流將其
      與己○○之車輛開進廠區偷油，朧祥公司部分則是由子○○從砂石場內將油管拉至車旁再抽進其車上之油桶，冠總
      公司部分是子○○將油管拉出，再由其接上馬達抽油，恆
      利興公司、廣謁公司部分也是子○○將油管弄好，其再接
      上馬達抽進油桶等語明確（參警一卷第6 ～7 頁，警二卷
      第7 頁，偵一卷第6 ～7 頁，本院96聲羈1031號卷第8 ～
      11頁），是依被告乙○○上開所述，倘非被告乙○○親眼
      所見，衡情被告乙○○當無將行竊柴油之方式供述如此詳
      實之理，故被告乙○○雖於本院審理時翻異前詞，改稱：
      竊油之方式係猜想云云，顯係事後卸責之詞，不足採信。
    況觀諸被告乙○○載運油料之時間點均係半夜，且載運之
      地點大多為夜半即人煙罕至之鄉○○○道路或工業區馬路
      旁，苟係正常廢油買賣，又豈有於夜半三更在偏僻地方收
      購之理，以被告乙○○係有正常智識之成年人，本案查獲
      前曾從事粗工，非毫無社會生活經驗之人，對此自無不知
      之理，足見被告乙○○就竊取柴油一節，主觀上確有竊盜
      不法所有之犯意甚明。
  5.綜上，本件被告子○○、己○○、乙○○涉犯附表一編號1
    ～5 所示5 次結夥加重竊盜罪部分之事實已明，被告3 人空
    言否認，均無可採。
  (二)被告子○○、乙○○涉犯附表二編號1 所示共同竊盜罪部分
    ：
  1.上開犯罪事實，業據被告乙○○於警詢供稱：其與子○○曾
    在前往七股之路上某砂石場行竊柴油，竊油方式係由子○○
    先後將車開進砂石場裝滿油後，2 人再一起各開1 輛車回高
    雄，該次其分得4 千元等語不諱（參警二卷第7 頁），而被
    害人鴻展公司確於附表二所示時、地，失竊如附表二所示柴
    油等情，業據證人辛○○於本院審理時證述明確（參本院97
    易1141號卷第157 ～159 頁），並有鴻展公司購買柴油之發
    票、現場照片2 紙附卷可參（參本院97易第1141號卷第216
    ～217 頁、警二卷第22頁），及附表四所示竊取柴油所用之
    儲油桶、抽油管、抽油馬達等物扣案可佐、足認被告乙○○
    上開自白核與事實相符，洵堪採為論罪科刑之依據。
  2.被告子○○固以前詞置辯，然上開犯罪事實，業據證人即同
    案被告乙○○於警詢證述明確，已如上述，且被告子○○販
    售柴油予同案被告丑○○，丑○○再轉賣柴油予豐盛油行一
    節，亦如前述，顯見被告子○○與乙○○竊得柴油後，旋即
    轉賣予被告丑○○等情，應可認定，參以被告子○○始終無
    法提供綽號「阿明」男子之真實姓名供本院查證，且被告如
    係向「阿明」收取廢油，有豈有於夜半三更而在高雄、台南
    、屏東等地，向「阿明」收購之理，足認被告子○○辯稱：
    其係前往該處向綽號「阿明」之男子收購廢油，再將之販售
    予丑○○賺取差價云云，顯係臨訟卸責之詞，不足採信。
  3.被告乙○○固辯稱：其係受子○○雇用前往載運廢油云云，
    然被告乙○○前已多次與被告子○○等人前往各地竊取柴油
    一節，業據其自承不諱，而被告子○○販售予被告丑○○之
    油品確屬柴油等情，亦經本院認定如前，顯見被告所載運之
    油品確屬柴油而非廢油甚明；況被告係一有正常智識之成年
    人，於本案查獲前曾從事粗工，非無社會經歷，又豈有於夜
    半三更前往人煙罕至之廠區購買廢油之理？足認其主觀上確
    有竊盜之不法所有意圖，並與被告子○○有犯意聯絡等情，
    已堪認定，故其上開所辯，即係事後卸責之詞，不足採信。
  4.至證人辛○○雖於本院審理時證稱：遭竊盜柴油共3 次等語
    （參本院97易1141號卷第157 頁），然被告乙○○於本院審
    理時供稱：其約於查獲前數月某日晚上約11、12點左右，前
    往七股路上某加工區載油等語（參本院97易1141號卷第175
    頁），且證人辛○○亦證稱：其雖於96年7 月間遭人竊盜柴
    油3 次，但其想說報警也沒有用，亦不知何時遭何人所竊等
    語（參本院97易1141號卷第159 頁），是本件自無證據證明
    證人辛○○另外2 次遭人竊盜柴油係被告子○○、乙○○等
    人所為，從而，本件依被告乙○○之自白及證人辛○○之證
    述，僅能認定被告子○○、乙○○於96年7 月間某日，前往
    鴻展公司竊盜柴油1 次，併此敘明。
  5.綜上，本件被告子○○、乙○○涉犯附表二編號1 所示竊盜
    罪部分之事實已明，其2 人空言否認犯行，均無可採。
  (三)被告己○○涉犯附表三編號1 、2 所示竊盜罪部分：
  1.上開犯罪事實，業據被告己○○於警詢、偵查及本院羈押審
    理時供承不諱，而被害人黑機公司、開源公司於上開時、地
    確有失竊如附表三編號1 、2 所示柴油等情，亦據證人丁○○、癸○○於警詢時證述明確（參警一卷第20～21頁，警二
    卷第26～27頁），足認被告己○○上開自白核與事實相符，
    洵堪採為論罪科刑之依據。
  2.被告己○○固辯稱：警詢之自白並非事實，係因查獲當天被
    警察打的受不了，且害怕不承認會被收押，才會自白犯行云
    云，然查被告己○○於警詢之自白係出於自由意識等情，業
    據其於本院羈押審理時及本院審判時自承在卷，已如上述，
    且其除警詢自白外，尚於偵查及本院審理時均坦白上開犯行
    ，再依其於偵查中供稱：該2 次之行竊手法係以細管去吸，
    與子○○用管子抽油之方式不同等語（參偵一卷第11頁），
    是被告己○○既能分辨該次竊盜與其前開自承與子○○共同
    竊盜之手法不同，顯見當為被告己○○親身所經歷，非循其
    前開自白而隨口供述至明；況被告己○○先前曾有多次刑案
    前科，其中於95年間更曾因竊盜案件而經法院判刑確定，有
    被告己○○臺灣高等法院被告前案紀錄表在卷可考，是其既
    非初涉刑案，自當知情倘自白犯行，日後勢將陷己於不利之
    情境，自不可能僅因求交保，即甘冒日後遭法院判刑之風險
    而為無中生有之不實自白；故其既會於前揭警詢、偵查及本
    院羈押審理時均對前述事實欄所載犯行均坦承無訛，堪認其
    供述之情節當屬事實，而非憑空虛構方有是理。從而，被告
    己○○於本院翻異前詞，改口辯稱其未為本件竊盜犯行，警
    詢之自白不實云云，乃事後推諉情詞，洵無足取。
  3.綜上，本件被告己○○涉犯附表三編號1 、2 所示竊盜罪部
    分之事實已明，其矢口否認犯行，洵無可採。
  (四)被告子○○、丑○○分別涉犯罪事實欄四所述違反石油管理
    法第40條第3 項之罪部分：
  1.本件被告丑○○販售5 次予豐盛油行陳木村之油品確為柴油
    ，而非廢油等情，業據證人陳木村於警詢時證稱：丑○○自
    96年8 月起曾向其兜售柴油共5 次，每次5 桶，1 桶200 公
    升，其以每桶3,800 元之價格向丑○○收購等語明確（參警
    二卷第32頁），且依證人陳木村向被告丑○○收購之價格觀
    之，已與坊間柴油之價格相差無幾，倘如被告子○○、丑○○所述收購及販售的均係廢油云云，豐盛油行竟以一般柴油
    之行情向被告丑○○收購人家不要之廢油，此實令人難以置
    信，足認被告子○○、丑○○所銷售之油品應係柴油等情，
    堪以認定。
  2.又按所謂之「致生公共危險」，固以各別案情審酌判斷是否
    存在具體危險為要件，但此所謂具體危險，指客觀上業已具
    備公共危險之狀態為已足，不以已發生危險為必要（最高法
    院85年度台上字第3398號判決參照）。徵之被告子○○、丑
    ○○等人所販賣之油品，其燃點低、揮發性高，稍有不慎，
    即有發生爆燃之危險，故加油站設置管理規則要求凡設置加
    油站者，以有地下儲油槽為基本設備，其目的即在藉厚實之
    地下土層隔絕助燃作用，避免發生爆燃之危險，而審核加油
    站之用地及設置條件、設備等始准營業亦屬必要。查本件被
    告子○○、丑○○等人未申請許可設立加油站，將儲油槽放
    置在其等所使用之自用小貨車上等情，亦據其於本院審理時
    供承明確（參本院97易1141號卷第165、177頁），核其所為
    ，猶如大型炸彈聳立車上，且被告子○○復駕駛上開車輛行
    駛在台南、高雄、屏東等地，被告丑○○亦駕駛上開車輛前
    往豐盛油行兜售油品，一旦不慎發生火警引爆油槽，恐致生
    道路交通往來之公共安全，甚或被告子○○、丑○○等人停
    靠上開車輛販售柴油處緊鄰之住宅、商店，亦恐難倖免。故
    以卷附被告子○○、丑○○遭查獲載有儲油桶之車輛照片以
    觀（參警一卷第63～69頁），足認被告等人未經登記，經營
    柴油零售業務，已致生公共危險，至為明顯。
  3.綜上所述，本件被告子○○、丑○○涉上開犯行之事實已臻
    明確，其2 人上開所辯，無非事後卸責之詞，均不足採信。
四、論罪、科刑：
  (一)核被告子○○、乙○○、己○○就附表一編號1 ～5 所為，
    均係犯刑法第321 條第1 項第4 款之結夥三人以上竊盜罪；
    核被告子○○、乙○○就附表二編號1 所為、被告己○○就
    附表三編號1 、2 所為，均係犯刑法第320 條第1 項之竊盜
    罪。
  (二)核被告子○○、丑○○犯罪事實欄四之所為，均係違反石油
    管理法第17條第1 項、第2 項之規定，應依同法第40條第3
    項之規定處罰。起訴書認此部分係犯能源管理法第20條之1
    之罪，公訴人補充理由書亦僅論及此部分應依石油管理法之
    相關規定論處（參本院97審易1404號卷第67頁），均有未恰
    ，惟起訴之基本事實同一，本院自得變更起訴法條予以審判
    。
  (三)被告子○○、乙○○、己○○就附表一編號1 ～5 之犯行間
    ，被告子○○、乙○○就附表二編號1 之犯行間，分別有犯
    意聯絡及行為分擔，均應各論以共同正犯。
  (四)又被告子○○與丑○○雖先後分別5 次載運柴油銷售圖利，
    惟從事柴油零售業務行為，本即含有繼續反覆實施同一種類
    行為之性質，應包括於一個經營銷售柴油業務之範疇，為實
    質上一罪，應論以一罪，併此敘明。
  (五)被告子○○、己○○、乙○○上開犯行，犯意各別，行為互
    異，應各予分論併罰。
  (六)再被告子○○前因竊盜柴油案件，經臺灣高等法院高雄分院
    及本院分別以92年度上易字第165 號、92年度簡字第4343號
    各判處有期徒刑7 月、3 月確定，二罪接續執行，於93年9
    月5 日縮刑期滿執行完畢之事實，有臺灣高等法院被告前案
    紀錄表1 份在卷可稽，其於有期徒刑之執行完畢後5 年內，
    故意再犯本件有期徒刑以上之罪，均為累犯，均應依刑法第
    47條第1 項規定加重其刑。
  (七)另本件係員警接獲情資，經跟監數次，並於查獲被告己○○
    、乙○○前即已製作被害人筆錄，並非依據被告己○○、乙○○2 人所寫之自白書而查獲被害人等情，已如上述，顯見
    員警於96年9 月12日拘提逮捕被告己○○、乙○○前，已依
    確切之證據得知被告2 人為此部分竊盜柴油犯行之犯罪嫌疑
    人，故被告己○○、乙○○2 人於警詢中之自白均不符合自
    首之要件，另被告子○○於偵查、本院審理時均矢口否認犯
    行，核其所為自亦不符合自首之要件，均併此敘明。
  (八)爰審酌被告子○○、乙○○、己○○等3 人均正值青壯年，
    不思循正當工作，竟為圖私利，竟相約四處行竊，行竊地點
    分佈甚廣，法治觀念明顯淡薄，且竊取之物係屬國家管制之
    油品，嚴重影響社會秩序及公權力之行使，並造成他人財產
    嚴重損失；被告丑○○未經主管機關許可，擅自經營柴油零
    售業務，不僅漠視法律秩序及挑戰公權力，更有害於主管機
    關對於能源之健全管理，及對公共安全造成之威脅甚鉅；且
    被告子○○、己○○、乙○○3 人於本院審理時否認犯行並
    飾詞狡辯，犯後態度顯然非佳，被告丑○○於本院審理時未
    坦承全部犯行，犯後態度亦難謂良好，而被告子○○就附表
    一、二部分之竊盜犯行係居於主導地位，並參酌其前已多次
    因竊盜柴油案件經法院判決確定並入監執行完畢，有臺灣高
    等法院被告前案紀錄表附卷可參，竟再犯本件多次竊盜柴油
    犯行，惡性實屬重大，量刑自不宜從輕；被告己○○、乙○○就附表一、二部分之竊盜犯行係受被告子○○指示，僅居
    於從屬地位，惡性較輕，及其動機、手段、目的、所生危害
    ，迄今尚未賠償被害人等一切情狀，分別量處如主文所示之
    刑，並就被告子○○、己○○、乙○○所犯各罪分別定其應
    執行之刑，另就被告丑○○所量處之刑部分諭知如主文所示
    易科罰金之折算標準。至起訴書雖請求就被告子○○、乙○○上開所犯部分各量處有期徒刑8 年、3 年4 月，然本院審
    酌上述情況，認其3 人分別量處如主文所示之刑，較為適當
    ，併此指明。
  (九)又被告子○○年值青壯，非無謀生能力之人，且參諸其自90
    年間迄今，已有多次竊盜柴油等前科，並經法院多次判處有
    罪確定，有臺灣高等法院被告前案紀錄表附卷可參，是其一
    再入監執行後旋即再為竊盜等犯行不輟，暨被告於96年7 月
    至9 月止，短短2 月間行竊次數即高達6 次，且多次犯罪手
    法均如出一轍，依被告本件犯罪之情形及其前案紀錄，足徵
    其有犯罪之習慣，若未令入勞動處所強制工作，習得勤勞刻
    苦之精神及謀生之技藝與能力，而驟然返回社會，必因無正
    當職業，致生活不能適應而有再犯之可能，且就本案附表一
    編號1 ～5 所示各次犯行所處之刑及所定其應執行刑均已達
    1 年以上，爰依竊盜犯贓物犯保安處分條例第3 條第1 項、
    第5 條第1 項前段之規定，宣告被告子○○就附表一編號1
    ～5 所為犯行，均應於各該竊盜罪所處之刑執行前，令入勞
    動場所施以強制工作3 年，以培養其勤勞工作之人生觀，以
    資矯正。
  (十)另被告丑○○前未曾受有期徒刑以上刑之宣告，有台灣高等
    法院被告前案紀錄表1 份在卷可按，其因一時失慮，偶罹刑
    典，本院審酌被告丑○○有正當職業、且尚有重度聽障之子
    需扶養，有殘障手冊在卷可憑，認其經此偵審程序及罪刑之
    宣告，當知所警惕，信無再犯之虞，因認其所宣告之刑以暫
    不執行為適當，爰宣告緩刑2 年，以啟自新。另本院考量被
    告丑○○上開犯罪情狀，認除前開緩刑之宣告外，另有賦予
    被告丑○○一定負擔之必要，併予諭知被告丑○○應向國庫
    支付如主文所示金額，以示懲儆。
  (十一)至附表四編號1 至8 所示之物，均係被告子○○所有，且為
    供被告子○○、乙○○、己○○犯如附表一編號1 ～5 、附
    表二編號1 所示犯罪所用之物，業據被告子○○、乙○○、
    己○○供陳在卷，依共犯責任共同原則，爰依刑法第38條第
    1 項第2 款規定，分別於其3 人所犯上開罪名項下宣告沒收
    之。另附表五所示之物，均係被告丑○○所有，且供被告丑
    ○○經營柴油零售業務犯罪所用之物，亦據被告丑○○自陳
    不諱，爰依刑法第38條第1 項第2 款規定宣告沒收之。至扣
    案如附表六所示之物，並無法證明為其竊盜所用或預備供其
    竊盜所用之物，且該等物品係屬一般日常用品、工具，並非
    違禁物，且尚未用以作為犯罪所用之物，爰均不予宣告沒收
    ，均附此敘明。
據上論斷，應依刑事訴訟法第299 條第1 項前段、第300 條，石
油管理法第40條第3 項，刑法第11條前段、第28條、第320 條第
1 項、第321 條第1 項第4 款、第47條第1 項、第41條第1 項前
段、第51條第5 款、第74條第1 項第1 款、第2 項第4 款、第38
條第1 項第2 款，竊盜犯贓物犯保安處分條例第3 條第1 項第1
款、第5 條第1 項，刑法施行法第1 條之1 ，判決如主文。
本案經檢察官吳美齡到庭執行職務。
中    華    民    國    98    年    1     月    23    日
                  刑事第十三庭  法  官  王俊彥
如不服本判決應於收受判決後10日內向本院提出上訴書狀，並應
敘述具體理由。其未敘述上訴理由者，應於上訴期間屆滿後20日
內向本院補提理由書(均須按他造當事人之人數附繕本)「切勿逕
送上級法院」。
以上正本證明與原本無異。
中    華    民    國    98    年    2     月    4     日
                                書記官  鄭永媚
┌────────────────────────────────────────┐
│附表一：（子○○、己○○、乙○○3 人共犯竊盜罪部分）                            │
├──┬──────┬────┬─────────┬───────┬───────┤
│編號│ 犯罪時、地 │ 被害人 │竊取柴油之犯罪手法│所犯法條、罪名│    宣告刑    │
├──┼──────┼────┼─────────┼───────┼───────┤
│ 1  │96年8 月2 日│竑榮實業│子○○將管線置入竑│刑法第321 條第│子○○處有期│
│    │凌晨1 時許  │股份有限│榮公司位在左列地點│1 項第4 款之結│  徒刑1 年2 月│
│    ├──────┤公司（下│擺設之儲油塔內抽取│夥竊盜罪。    │  。          │
│    │臺南縣官田鄉│稱竑榮公│油料，再由己○○、│              │己○○處有期│
│    │工業南路20號│司）    │乙○○各開1 部車搭│              │  徒刑8 月。  │
│    │            │        │載油料，以此方式而│              │乙○○處有期│
│    │            │        │共同竊取竑榮公司儲│              │  徒刑8 月。  │
│    │            │        │油塔內柴油5,500 公│              │              │
│    │            │        │升（價值114 萬元）│              │              │
│    │            │        │。                │              │              │
├──┼──────┼────┼─────────┼───────┼───────┤
│ 2  │96年8 月29日│朧祥實業│以同上之方式，共同│刑法第321 條第│子○○處有期│
│    │凌晨1 時許  │股份有限│竊取朧祥公司儲油塔│1 項第4 款之結│  徒刑1 年2 月│
│    ├──────┤公司（下│內之柴油4,000 公升│夥竊盜罪。    │  。          │
│    │屏東縣里港鄉│稱朧祥公│（價值10萬元）。  │              │己○○處有期│
│    │三部村江南巷│司）    │                  │              │  徒刑8 月。  │
│    │23之1 號    │        │                  │              │乙○○處有期│
│    │            │        │                  │              │  徒刑8 月。  │
├──┼──────┼────┼─────────┼───────┼───────┤
│ 3  │96年8 月30日│冠總營造│以同上之方式，共同│刑法第321 條第│子○○處有期│
│    │凌晨1 時許  │股份有限│竊取冠總公司儲油塔│1 項第4 款之結│  徒刑1 年2 月│
│    ├──────┤公司（下│內之柴油2,000 公升│夥竊盜罪。    │  。          │
│    │屏東縣竹田鄉│稱冠總公│（價值5 萬元）。  │              │己○○處有期│
│    │鳳明村鳳新段│司）    │                  │              │  徒刑8 月。  │
│    │地號409號   │        │                  │              │乙○○處有期│
│    │            │        │                  │              │  徒刑8 月。  │
├──┼──────┼────┼─────────┼───────┼───────┤
│ 4  │96年9 月6 日│恆利興企│以同上之方式，共同│刑法第321 條第│子○○處有期│
│    │凌晨1 時20分│業有限公│竊取恆利興公司儲油│1 項第4 款之結│  徒刑1 年2 月│
│    │許          │司（下稱│塔內之柴油2,400 公│夥竊盜罪。    │  。          │
│    ├──────┤恆利興公│升（價值6 萬元）。│              │己○○處有期│
│    │高雄縣燕巢鄉│司）    │                  │              │  徒刑8 月。  │
│    │角宿村橫山路│        │                  │              │乙○○處有期│
│    │100 之2 號  │        │                  │              │  徒刑8 月。  │
├──┼──────┼────┼─────────┼───────┼───────┤
│ 5  │96年9 月8 日│廣謁實業│以同上之方式，共同│刑法第321 條第│子○○處有期│
│    │凌晨2 時10分│有限公司│竊取廣謁公司儲油塔│1 項第4 款之結│  徒刑1 年2 月│
│    │許          │（下稱廣│內之柴油4,000 公升│夥竊盜罪。    │  。          │
│    ├──────┤謁公司）│（價值10萬元）。  │              │己○○處有期│
│    │高雄市小港區│        │                  │              │  徒刑8 月。  │
│    │南北路85巷5 │        │                  │              │乙○○處有期│
│    │號          │        │                  │              │  徒刑8 月。  │
└──┴──────┴────┴─────────┴───────┴───────┘
┌────────────────────────────────────────┐
│附表二：（子○○、乙○○2 人共犯竊盜罪部分）                                    │
├──┬──────┬────┬─────────┬───────┬───────┤
│編號│ 犯罪時、地 │ 被害人 │  竊取物品與方式  │所犯法條、罪名│    宣告刑    │
├──┼──────┼────┼─────────┼───────┼───────┤
│ 1  │96年7 月間某│鴻展砂石│子○○將管線置入鴻│刑法第320 條第│子○○處有期│
│    │日凌晨2 時許│有限公司│展公司位在左列地點│1 項之普通竊盜│  徒刑10月。  │
│    ├──────┤（下稱鴻│擺設之儲油塔內抽取│罪。          │乙○○處有期│
│    │臺南市安南區│展公司）│油料，再與乙○○各│              │  徒刑4 月。  │
│    │安明路3 段80│        │開1 部車搭載油料，│              │              │
│    │1 巷50號    │        │以此方式而共同竊取│              │              │
│    │            │        │鴻展公司儲油塔內柴│              │              │
│    │            │        │油。              │              │              │
└──┴──────┴────┴─────────┴───────┴───────┘
┌────────────────────────────────────────┐
│附表三：（己○○1 人犯竊盜罪部分）                                              │
├──┬──────┬────┬─────────┬───────┬───────┤
│編號│ 犯罪時、地 │ 被害人 │  竊取物品與方式  │所犯法條、罪名│    宣告刑    │
├──┼──────┼────┼─────────┼───────┼───────┤
│ 1  │96年8 月26日│開源營造│己○○獨自駕車前往│刑法第320 條第│己○○處有期徒│
│    │凌晨3 時許  │股份有限│左列地點，並將管線│1 項之普通竊盜│刑4 月。      │
│    ├──────┤公司（下│置入開源營造公司擺│罪。          │              │
│    │高雄縣鳳山市│稱開源公│設之儲油塔內抽取油│              │              │
│    │新康路62號  │司）    │料之方式而竊取開源│              │              │
│    │            │        │營造公司儲油塔內柴│              │              │
│    │            │        │油400 公升（價值1 │              │              │
│    │            │        │萬元）。          │              │              │
├──┼──────┼────┼─────────┼───────┼───────┤
│ 2  │96年8 月26日│黑機企業│以同上之方式，竊取│刑法第320 條第│己○○處有期徒│
│    │凌晨4 時許  │有限公司│黑機公司起重機油箱│1 項之普通竊盜│刑4 月。      │
│    ├──────┤（下稱黑│內柴油250 公升（價│罪。          │              │
│    │高雄縣鳳山市│機公司）│值6,000 元）。    │              │              │
│    │大明路與凱旋│        │                  │              │              │
│    │路口        │        │                  │              │              │
└──┴──────┴────┴─────────┴───────┴───────┘
┌──────────────────────────┐
│附表四：                                            │
├──┬─────┬──┬──┬───┬───────┤
│編號│  品名    │單位│數量│所有人│備考          │
├──┼─────┼──┼──┼───┼───────┤
│1   │塑膠儲油桶│個  │1   │子○○│在被告乙○○X8│
│    │          │    │    │      │-5291 號車內查│
│    │          │    │    │      │扣            │
├──┼─────┼──┼──┼───┼───────┤
│2   │抽油管    │捆  │1   │子○○│在被告乙○○X8│
│    │          │    │    │      │-5291 號車內查│
│    │          │    │    │      │扣            │
├──┼─────┼──┼──┼───┼───────┤
│3   │抽油馬達  │台  │1   │子○○│在被告乙○○承│
│    │          │    │    │      │租之7213-DH 號│
│    │          │    │    │      │車內查扣      │
├──┼─────┼──┼──┼───┼───────┤
│4   │塑膠儲油桶│個  │2   │子○○│在被告乙○○承│
│    │          │    │    │      │租之7213-DH 號│
│    │          │    │    │      │車內查扣      │
├──┼─────┼──┼──┼───┼───────┤
│5   │抽油管    │捆  │1   │子○○│在被告乙○○承│
│    │          │    │    │      │租之7213-DH 號│
│    │          │    │    │      │車內查扣      │
├──┼─────┼──┼──┼───┼───────┤
│6   │抽油馬達  │部  │1   │子○○│在被告己○○承│
│    │          │    │    │      │租之6971-FK 號│
│    │          │    │    │      │車內查扣      │
├──┼─────┼──┼──┼───┼───────┤
│7   │塑膠儲油桶│個  │2   │子○○│在被告己○○承│
│    │          │    │    │      │租之6971-FK 號│
│    │          │    │    │      │車內查扣      │
├──┼─────┼──┼──┼───┼───────┤
│8   │抽油管    │捆  │1   │子○○│在被告己○○承│
│    │          │    │    │      │租之6971-FK 號│
│    │          │    │    │      │車內查扣      │
└──┴─────┴──┴──┴───┴───────┘
┌──────────────────────────┐
│附表五：                                            │
├──┬─────┬──┬──┬───┬───────┤
│編號│  品名    │單位│數量│所有人│備考          │
├──┼─────┼──┼──┼───┼───────┤
│ 1  │抽油馬達  │台  │1   │丑○○│在被告丑○○妻│
│    │          │    │    │      │所有之 X9-5751│
│    │          │    │    │      │號車內查扣    │
├──┼─────┼──┼──┼───┼───────┤
│ 2  │塑膠儲油桶│個  │2   │丑○○│在被告丑○○妻│
│    │          │    │    │      │廖蕭蓮子所有之│
│    │          │    │    │      │X9-5751 號車內│
│    │          │    │    │      │查扣          │
├──┼─────┼──┼──┼───┼───────┤
│ 3  │儲油鐵桶  │個  │1   │丑○○│在被告丑○○妻│
│    │          │    │    │      │廖蕭蓮子所有之│
│    │          │    │    │      │X9-5751 號車內│
│    │          │    │    │      │查扣          │
├──┼─────┼──┼──┼───┼───────┤
│ 4  │抽油管    │條  │1   │丑○○│在被告丑○○妻│
│    │          │    │    │      │廖蕭蓮子所有之│
│    │          │    │    │      │X9-5751 號車內│
│    │          │    │    │      │查扣          │
└──┴─────┴──┴──┴───┴───────┘
┌──────────────────────────┐
│附表六：                                            │
├──┬─────┬──┬──┬───┬───────┤
│編號│  品名    │單位│數量│所有人│備考          │
├──┼─────┼──┼──┼───┼───────┤
│1   │車號X8-529│部  │1   │乙○○│              │
│    │1 號自小貨│    │    │      │              │
│    │車        │    │    │      │              │
├──┼─────┼──┼──┼───┼───────┤
│2   │門號092741│支  │1   │子○○│在被告乙○○X8│
│    │1425號行動│    │    │      │-5291 號車內查│
│    │電話      │    │    │      │扣            │
├──┼─────┼──┼──┼───┼───────┤
│3   │門號098713│支  │1   │乙○○│在被告乙○○承│
│    │1938號行動│    │    │      │租之7213-DH 號│
│    │電話      │    │    │      │車內查扣      │
├──┼─────┼──┼──┼───┼───────┤
│4   │門號095323│支  │1   │乙○○│在被告乙○○承│
│    │6108號行動│    │    │      │租之7213-DH 號│
│    │電話      │    │    │      │車內查扣      │
├──┼─────┼──┼──┼───┼───────┤
│5   │門號098750│支  │1   │乙○○│在被告乙○○承│
│    │3812號行動│    │    │      │租之7213-DH 號│
│    │電話      │    │    │      │車內查扣      │
├──┼─────┼──┼──┼───┼───────┤
│6   │無線對講機│具  │2   │己○○│在被告乙○○承│
│    │          │    │    │      │租之7213-DH 號│
│    │          │    │    │      │車內查扣      │
├──┼─────┼──┼──┼───┼───────┤
│7   │無線對講機│具  │2   │乙○○│在被告乙○○承│
│    │          │    │    │      │租之7213-DH 號│
│    │          │    │    │      │車內查扣      │
├──┼─────┼──┼──┼───┼───────┤
│8   │門號095589│支  │1   │己○○│在被告己○○承│
│    │4224號行動│    │    │      │租之6971-FK 號│
│    │電話      │    │    │      │車內查扣      │
├──┼─────┼──┼──┼───┼───────┤
│9   │車號X9-575│部  │1   │廖蕭蓮│              │
│    │1 號自小貨│    │    │子    │              │
│    │車        │    │    │      │              │
└──┴─────┴──┴──┴───┴───────┘
附錄本案論罪科刑法條：
中華民國刑法第321 條
（加重竊盜罪）
犯竊盜罪而有左列情形之一者，處6 月以上、5 年以下有期徒刑
：
一、於夜間侵入住宅或有人居住之建築物、船艦或隱匿其內而犯
    之者。
二、毀越門扇、牆垣或其他安全設備而犯之者。
三、攜帶兇器而犯之者。
四、結夥三人以上而犯之者。
五、乘火災、水災或其他災害之際而犯之者。
六、在車站或埠頭而犯之者。
前項之未遂犯罰之。
中華民國刑法第320 條
（普通竊盜罪、竊佔罪）
意圖為自己或第三人不法之所有，而竊取他人之動產者，為竊盜
罪，處5 年以下有期徒刑、拘役或5 百元以下罰金。
意圖為自己或第三人不法之利益，而竊佔他人之不動產者，依前
項之規定處斷。
前二項之未遂犯罰之。
石油管理法第40條
有下列各款情事之一者，處新台幣1 百萬元以上5 百萬元以下罰
鍰：
一、違反第16條第2 項規定，未經登記而經營汽、柴油批發業務
    。
二、違反第17條第1 項或第2 項規定，經營汽、柴油或供車輛使
    用之液化石油氣零售業務。
三、違反第18條第1 項規定，未經申請核准而設置自用加儲油 (
    氣)設施 。
四、違反第33條第1 項規定，未經申請核准而設置儲油設備。前
    項供銷售或自用之石油製品及所使用之加儲油 (氣)設 施器
    具，沒入之。
有第1 項各款情形之一而致生公共危險者，處2 年以下有期徒刑
、拘役或科或併科新台幣60萬元以上3 百萬元以下罰金。
法人犯前項之罪者，除處罰其行為負責人外，對該法人亦科以前
項之罰金。


司法院資訊處製作；財團法人民間司法改革基金會備份。
